【裁判字號】    97,訴,3398
【裁判日期】    971231
【裁判案由】    違反毒品危害防制條例
【裁判全文】
臺灣彰化地方法院刑事判決              97年度訴字第3398號
公  訴  人  臺灣彰化地方法院檢察署檢察官
被      告  甲○○
                    （另案於臺灣彰化監獄執行中）
上列被告因違反毒品危害防制條例案件，經檢察官提起公訴（97
年度毒偵字第3679號），於本院準備程序中，被告就被訴事實為
有罪之陳述，經裁定改行簡式審判程序，本院判決如下：
    主  文
甲○○施用第一級毒品，累犯，處有期徒刑壹年壹月。
    犯罪事實
一、甲○○前於民國88年間，因施用毒品案件，經本院裁定送勒
    戒處所觀察、勒戒後，認有繼續施用毒品之傾向，經本院以
    88年度毒聲字第2620號裁定令入戒治處所施以強制戒治，並
    以88年度毒聲字第5078號裁定停止戒治，於88年12月22日停
    止戒治出所付保護管束，嗣於89年7 月3 日保護管束期滿視
    為強制戒治執行完畢，並由臺灣彰化地方法院檢察署檢察官
    以89年度戒毒偵字第893 、894 、895 號為不起訴處分確定
    。其復於前揭強制戒治執行完畢釋放5 年內之93年間，再因
    連續施用第一、二級毒品案件，經臺灣高等法院臺中分院以
    93年度上訴字第1828號判決判處有期徒刑1 年1 月、7 月，
    合併定應執行有期徒刑1 年6 月，並經最高法院以94年度臺
    上字第2210號判決駁回上訴確定（第1 案）；且於94年間，
    因連續施用第一、二級毒品及竊盜案件，分別經本院以94年
    度訴字第1630號、94年度易字第604 號判決判處有期徒刑1
    年4 月、10月、10月確定，並經本院以95年度聲字第395 號
    裁定應執行有期徒刑2 年9 月確定（第2 案），復與第1 案
    接續執行，嗣因中華民國96年罪犯減刑條例於96年7 月16日
    施行，前揭第2 案之罪，經本院以96年度聲減字第1455號裁
    定減刑為有期徒刑8 月、5 月、5 月，合併定應執行有期徒
    刑1 年4 月又15日確定，甫於97年2 月29日縮刑期滿執行完
    畢。詎其仍未戒除毒癮，復基於施用第一級毒品海洛因及第
    二級毒品甲基安非他命之犯意，於97年8 月5 日晚間7 時許
    ，在彰化縣田中鎮○○路附近某產業道路旁，以將第一級毒
    品海洛因及第二級毒品甲基安非他命置於玻璃球吸食器內，
    再以火燒烤吸食所產生煙霧之方式，同時施用第一級毒品海
    洛因、第二級毒品甲基安非他命1 次。嗣於97年8 月6 日下
    午3 時許，為警在彰化縣田中鎮○○路○ 段489 之7 號「新
    元盛資源回收廠」前查獲，且經採集其尿液送驗，結果呈嗎
    啡及甲基安非他命陽性反應，始查悉上情。
二、案經彰化縣警察局田中分局報請臺灣彰化地方法院檢察署檢
    察官偵查起訴。
    理  由
一、按除被告所犯為死刑、無期徒刑、最輕本刑為3 年以上有期
    徒刑之罪或高等法院管轄第1 審案件者外，於前條第1 項程
    序進行中，被告先就被訴事實為有罪之陳述時，審判長得告
    知被告簡式審判程序之旨，並聽取當事人、代理人、辯護人
    及輔佐人之意見後，裁定進行簡式審判程序；除簡式審判程
    序及簡易程序案件外，第1 審應行合議審判，刑事訴訟法第
    273 條之1 第1 項、第284 條之1 分別定有明文。本件被告
    甲○○所涉係死刑、無期徒刑、最輕本刑為3 年以上有期徒
    刑之罪或高等法院管轄第1 審案件以外之罪，並於本院行準
    備程序時就被訴事實為有罪之陳述，本院合議庭依前揭規定
    ，經評議結果，裁定改由受命法官獨任行簡式審判程序。
二、上開犯罪事實，業據被告甲○○於偵查中及本院審理時坦承
    不諱，又被告為警採集其尿液送驗結果，確呈嗎啡及甲基安
    非他命陽性反應（嗎啡濃度3554ng/ml ，甲基安非他命濃度
    628ng/ml），此有彰化縣警察局田中分局委託檢驗尿液代號
    與真實姓名對照單、詮昕科技股份有限公司於97年8 月18日
    出具之濫用藥物尿液檢驗報告及中山醫學大學附設醫院檢驗
    科藥物檢測中心於97年11月7 日出具之尿液檢驗複驗報告各
    1 紙附卷可稽，足徵被告之自白確與事實相符，堪以採信。
    本件事證明確，被告上開犯行洵堪認定，應依法論科。
三、按修正毒品危害防制條例就施用毒品者，僅於「初犯」及「
    5年後再犯」二種情形，有其追訴條件之限制，即須於初犯
    經觀察、勒戒或強制戒治釋放後，5年內均無施用毒品之行
    為，始能認其前所實施之觀察、勒戒或強制戒治已足遮斷毒
    癮，而得於5年後再犯時，再予適用初犯之規定，重行觀察
    、勒戒等程序；倘5年內已經再犯，被依法追訴處罰，縱其
    第3 次（或第3 次以上）施用毒品之時間在初犯釋放5 年以
    後，與「5 年後再犯」之情形有別，且因已於「5 年內再犯
    」，顯見其再犯率甚高，原實施觀察、勒戒或強制戒治，已
    無法收其實效，而無5 年戒斷期之存在，自無再經觀察、勒
    戒及強制戒治之必要，應由檢察官逕行起訴，此有最高法院
    95年度臺非字第59、65號判決及同年度第7 次刑事庭會議決
    定足供參照。查本件被告前於88年間，因施用毒品案件，經
    本院裁定送勒戒處所觀察、勒戒後，認有繼續施用毒品之傾
    向，經本院以88年度毒聲字第2620號裁定令入戒治處所施以
    強制戒治，並以88年度毒聲字第5078號裁定停止戒治，於88
    年12月22日停止戒治出所付保護管束，嗣於89年7 月3 日保
    護管束期滿視為強制戒治執行完畢，並由臺灣彰化地方法院
    檢察署檢察官以89年度戒毒偵字第893 、894 、895 號為不
    起訴處分確定。其復於前揭強制戒治執行完畢釋放5 年內之
    93年間，再因連續施用第一、二級毒品案件，經臺灣高等法
    院臺中分院以93年度上訴字第1828號判決判處有期徒刑1 年
    1 月、7 月，合併定應執行有期徒刑1 年6 月，並經最高法
    院以94年度臺上字第2210號判決駁回上訴而確定等情，有臺
    灣彰化地方法院檢察署刑案資料查註紀錄表及臺灣高等法院
    被告前案紀錄表各1 份在卷可考，則其再犯本件施用第一、
    二級毒品犯行，按諸前揭說明，即與5 年後再犯之情形有別
    ，自應逕行追訴。
四、核被告甲○○所為，係犯毒品危害防制條例第10條第1 項、
    第2 項之施用第一級、第二級毒品罪。其持有毒品之行為，
    意在供己施用，故持有之低度行為，應為施用之高度行為所
    吸收，均不另論罪。被告係將第一級毒品海洛因及第二級毒
    品甲基安非他命混合一起置於玻璃球吸食器內，然後以火燒
    烤其底部使生白煙吸入體內之方法，同時施用第一級毒品海
    洛因及第二級毒品甲基安非他命1 次，係一行為同時觸犯施
    用第一級毒品及施用第二級毒品2 罪名，為想像競合犯，應
    依刑法第55條之規定，從一重之施用第一級毒品罪論處。又
    被告有上開犯罪事實欄所載之前科紀錄，有臺灣高等法院被
    告前案紀錄表、臺灣彰化地方法院檢察署刑案資料查註紀錄
    表各1 份在卷可憑，其於有期徒刑執行完畢後，5 年內故意
    再犯本件有期徒刑以上之罪，為累犯，應依刑法第47條第1
    項之規定加重其刑。爰審酌被告有多次施用毒品之前科，及
    其施用毒品之動機、目的、方法、不知珍惜身體、施用毒品
    所生危害，暨犯後坦承犯行之態度等一切情狀，量處如主文
    所示之刑，以示懲儆。
據上論斷，應依刑事訴訟法第273 條之1 第1 項、第299 條第1
項前段，毒品危害防制條例第10條第1 項、第2 項，刑法第11條
前段、第55條、第47條第1 項，判決如主文。
本案經檢察官賴志盛到庭執行職務。
中    華    民    國    97    年    12    月    31    日
                  刑事第七庭          法  官  郭麗萍
以上正本證明與原本無異。
如不服本判決，應於判決送達後10日內，向本院提出上訴書狀，
上訴書狀應「敘述具體上訴理由」，並按他造當事人之人數附繕
本。「切勿逕送上級法院」。
中    華    民    國    97    年    12    月    31    日
                                      書記官  吳冠慧
附錄本案論罪科刑法條全文：
毒品危害防制條例第10條
施用第一級毒品者，處 6 月以上 5 年以下有期徒刑。
施用第二級毒品者，處 3 年以下有期徒刑。


司法院資訊處製作；財團法人民間司法改革基金會備份。
